【裁判字號】    89,易,20
【裁判日期】    890131
【裁判案由】    恐嚇
【裁判全文】
臺灣臺中地方法院刑事判決                            八十九年度易字第二號
    公  訴  人  臺灣臺中地方法院檢察署檢察官
    被      告  丙○○
右列被告因恐嚇案件，經檢察官提起公訴（八十八年度偵字第一八四一八號），本院
判決如左：
    主  文
丙○○無罪。
    理  由
一、公訴意旨以：被告丙○○於民國八十八年七月九日下午五時十分許，在乙○○、
    甲○○父女位於臺中縣太平市○○路二二０巷十八號住處門口，因與乙○○及其
    家人發生不快，竟出言告知乙○○、甲○○及其家人：全家出門要讓你們全家不
    能回來等語，以前開加害生命、身體之事而為恐嚇，使乙○○、甲○○及其家人
    心生畏懼，致生危害於其安全，因認被告丙○○涉有刑法第三百零五條之恐嚇危
    害安全罪嫌。
二、按犯罪事實應依證據認定之，無證據不得推定其犯罪事實。又不能證明被告犯罪
    者，應諭知無罪之判決，刑事訴訟法第一百五十四條、第三百零一條第一項定有
    明文。又按刑事訴訟法上所謂認定犯罪事實之證據，係指足以認定被告確有犯罪
    行為之積極證據而言，該項證據自須適合於被告犯罪事實之認定，始得採為斷罪
    資料（參照最高法院二十九年上字第三一０五號判例），再按事實之認定，應憑
    證據，如未能發現相當證據，或證據不足以證明，自不得以推測或擬制之方法，
    以為裁判基礎（參照最高法院四十年台上字第八六號判例）。
三、訊據被告丙○○固坦承有於右揭時地與乙○○、甲○○父女因會車問題發生爭執
    ，惟堅決否認有出言恐嚇乙○○、甲○○及其家人之犯行，辯稱：我沒有恐嚇他
    們，當時是會車問題發生爭執，現場有我的家人和他們在場等語。按公訴人認被
    告涉有右揭恐嚇危害安全犯行，無非以右揭事實，業據被害人乙○○及告訴人甲○○，迭次分別於警偵訊中指訴綦詳，且乙○○、甲○○二人所述情節互核相符
    ，衡以當時被告丙○○與乙○○、甲○○等家人，確因細故而生爭執一情，堪認
    甲○○、乙○○之指述為可採，為其主要論據。惟查：乙○○、甲○○二人於本
    院審理時一致指稱：「他（指丙○○）說我們一家人出去如何回來都不曉得，鄰
    居是否聽到我不曉得、我找不到證人證明被告恐嚇我們，我們是鄰居，我希望可
    以不再出庭」等語，則本件除乙○○、甲○○二人之指述外，顯無何其他積極證
    據，足資證明被告有何恐嚇危害安全犯行，又當時在場之丙○○之家人黃進明亦
    於偵查中指稱：伊並未說要給他們全家出去不能回來等語，（詳臺灣臺中地方法
    院檢察署八十八年偵字第一八四一八號卷第二十六頁），而丙○○之父親黃廷燦
    亦於警訊時證稱：我兒子（指丙○○），不可能出言恐嚇乙○○全家等語（詳臺
    灣臺中地方法院檢察署八十八年偵字第一八四一八號卷第四十七頁）。參諸本件
    被告自始至終，均堅決否認涉有右揭恐嚇危害安全犯行，且無何積極證據足資證
    明被告有何恐嚇危害安全犯行之情況下，自無從單憑告訴人乙○○、甲○○二人
    之指述，遽認被告已涉有本件恐嚇危害安全犯嫌，此外復無其他積極證據足資證
    明被告犯罪，本件應認被告犯罪嫌疑尚有不足。依照首揭說明，自應為無罪之諭
    知。
據上論斷，應依刑事訴訟法第三百零一條第一項，判決如主文。
中      華        民        國    八十九    年  一    月    三十一  日
                                臺灣臺中地方法院刑事第四庭
                                  法  官   胡 忠 文
右正本證明與原本無異。
如不服本判決，應於判決送達後十日內向本院提出上訴狀，上訴於臺灣高等法院臺中
分院( 須附繕本 )。
                                  書記官
中      華        民        國    八十九    年  一    月    三十一  日


司法院資訊處製作；財團法人民間司法改革基金會備份。
